【裁判字號】    99,消債清,25
【裁判日期】    990614
【裁判案由】    清算事件
【裁判全文】
臺灣士林地方法院民事裁定            99年度消債清字第25號
債  務  人  甲○○○
代  理  人  謝杏奇律師
上列債務人聲請清算事件，本院裁定如下：
    主  文
債務人應於本裁定送達後十五日內，補提如附表所示文件及資料
到院。
    理  由
一、按債務人不能清償債務或有不能清償之虞者，得依本條例所
    定更生或清算程序，清理其債務，消費者債務清理條例第3
    條定有明文。又債務人聲請清算時，所提出之財產及收入狀
    況說明書，應表明下列事項，並提出證明文件：一、財產目
    錄，並其性質及所在地。二、最近五年是否從事營業活動及
    平均每月營業額。三、收入及必要支出之數額、原因及種類
    。四、依法應受債務人扶養之人，此觀諸消費者債務清理條
    例第81條第4 項規定自明。次按，債務人聲請更生或清算不
    合程式或不備其他要件者，法院應以裁定駁回之，但其情形
    可以補正者，法院應定期間先命補正，同條例第8 條定有明
    文。且法院裁定開始清算程序前，得依職權訊問債務人，並
    得定期命債務人據實報告清算聲請前二年內財產變動之狀況
    ，債務人若違反前項報告義務者，得駁回之，同條例第82條
    第1 項、第2 項亦有明定。
二、查本件債務人具狀聲請清算，漏未提出如附表所示文件及資
    料到院。爰定期命補正，如逾期未補正，則駁回其聲請。
中    華    民    國    99    年    6     月    14    日
                  民事第二庭  法      官  馬傲霜
上為正本係照原本作成。
本件不得抗告。
中    華    民    國    99    年    6     月    14    日
                              書  記  官  高玉潔
附表：
1、債務人自民國97年6 月起迄今郵局存摺封面及內頁影本（應
   補登存摺至本裁定送達日）。
2、債務人應提出以債務人為要保人之商業保險契約書（含人壽
   保單及儲蓄性、投資性保單），投保內容，是否辦理保單質
   借及金額，並陳報現有保單價值準備金之金額。
3、提出債務人及其配偶最新勞保被保險人投保資料表及其他相
   關證明文件，並說明是否及何時領取退休金、勞保老年給付
   及金額，流向。
4、債務人現居住房地之居住權源，並提出現居住房地之土地及
   建物登記謄本。
5、提出家族系統表，債務人所有扶養義務人之收入證明（國稅
   局所得清單，薪水帳戶存摺或薪資單影本），如何分擔扶養
   費用，及其實際支出之扶養費。若未支出，應釋明其未能支
   出之原因。
6、依債務人配偶闕增宗財產歸屬資料清單所載，其名下有2 筆
   不動產，公告現值為新臺幣（下同）337 萬4818元。依消債
   條例第98條第2 項但書之規定，債務人依民法第1030條之1
   之剩餘財產差額分配請求權亦屬清算財團。債務人應提出其
   配偶名下不動產之土地登記謄本，並自行列表估算債務人對
   其配偶得主張剩餘財產差額分配請求權之內容及金額。
7、債務人就其積欠6 家金融機構，達78萬元之信用卡債務，應
   具體說明積欠上開債務本金之確實原因，並不得以「貸款，
   卡債利息過高，以卡養卡，維持基本生活」等空泛理由代之
   。

司法院資訊處製作；財團法人民間司法改革基金會備份。
